【裁判字號】    99,裁,1017
【裁判日期】    990506
【裁判案由】    都市計畫法
【裁判全文】
最  高  行  政  法  院  裁  定
                                      99年度裁字第1017號
上  訴  人  昕麟庭園藝有限公司
代  表  人  甲○○
訴訟代理人  郁旭華  律師
被 上訴 人  臺南市政府
代  表  人  乙○○
上列當事人間都市計畫法事件，上訴人對於中華民國97年6月24
日高雄高等行政法院96年度訴字第943號判決，提起上訴，本院
裁定如下：
    主  文
上訴駁回。
上訴審訴訟費用由上訴人負擔。
    理  由
一、按對於高等行政法院判決之上訴，非以其違背法令為理由，
    不得為之，行政訴訟法第242條定有明文。依同法第243條第
    1項規定，判決不適用法規或適用不當者，為違背法令；而
    判決有同條第2項所列各款情形之一者，為當然違背法令。
    是當事人對於高等行政法院判決上訴，如依行政訴訟法第24
    3條第1項規定，以高等行政法院判決有不適用法規或適用不
    當為理由時，其上訴狀或理由書應有具體之指摘，並揭示該
    法規之條項或其內容；若係成文法以外之法則，應揭示該法
    則之旨趣；倘為司法院解釋或本院之判例，則應揭示該判解
    之字號或其內容。如以行政訴訟法第243條第2項所列各款情
    形為理由時，其上訴狀或理由書，應揭示合於該條項各款之
    事實。上訴狀或理由書如未依此項方法表明，或其所表明者
    與上開法條規定不合時，即難認為已對高等行政法院判決之
    違背法令有具體之指摘，其上訴自難認為合法。
二、上訴人於台南市○○○路142號建築物（下稱系爭建物，坐
    落於「變更台南市北區鄭子寮地區三等二十三號道路以北第
    三、四區細部計畫（廣停4-6）廣場兼停車用地為市場用地
    」案之市場用地內）經營餐飲業，為被上訴人於民國（下同
    ）95年12月7日辦理台南市政府各機關公共安全聯合稽查時
    查獲，認定上訴人違規使用經營餐飲業，違反都市計畫法第
    42條及上開都市計畫說明書之規定，乃於95年12月15日以南
    市都計字第09516566680號函通知上訴人於文到後30天內，
    陳述意見或改善或停止違規項目之使用，並將改善或停止違
    規項目之證明文件資料送被上訴人備查，惟上訴人逾30天未
    向被上訴人陳述意見及將改善或停止違規項目之證明文件資
    料送至被上訴人，被上訴人乃依都市計畫法第79條規定，以
    96年4月24日南市都計字第09616521360號函處上訴人新台幣
    （下同）6萬元罰鍰並勒令立即停止使用或恢復原狀。上訴
    人不服，循序提起本件行政訴訟，經高雄高等行政法院96年
    度訴字第943號判決駁回，上訴人對之提起上訴，主張：(一)
    其曾於95年12月22日提陳情書表示異議，詎原判決竟認上訴
    人未陳述意見及改善云云，其判決難謂無認定事實未依卷內
    資料之違背證據法則之情。(二)上訴人向被上訴人承租之系爭
    348號土地其使用分區既為「市場用地」，並經上述公證書
    、租賃契約、投標須知及公告等一再載明，豈能徒憑事後一
    紙載有「僅供花卉市場使用」之說明書，遽以限制上訴人使
    用系爭土地之權利，即非以法律規定而不當限制人民之權利
    ，應屬無效等語，為其論據。
三、本院查：觀之上訴人所陳上述理由，無非係重述其在原審業
    經主張而為原判決摒棄不採之陳詞，就原審所為本件系爭建
    物座落之土地既為市場用地且該都市計畫說明書規定僅供花
    卉市場使用，上訴人於市場用地上經營園藝餐廳，顯於該地
    之使用目的不符等認定，泛言其違背法令，而非具體表明合
    於不適用法規、適用法規不當、或行政訴訟法第243條第2項
    所列各款之事實，難認對原判決之如何違背法令已有具體之
    指摘。依首揭規定及說明，應認其上訴為不合法，應予駁回
    。另由上訴人於95年12月22日提出之陳情書以觀，上訴人就
    其違規事項之內容已知悉，且徵諸該陳情書文意所示，僅表
    明因都市計畫說明書規定供花卉市場使用，造成其權益受損
    ，及建議該市場用地變更為可多目標使用，未及於違規事項
    之合法性爭議或提供改善、停止違規事項之證明文件，故上
    訴人依法裁處罰鍰並勒令停止使用或恢復原狀，於法並無違
    誤，附予敘明。
三、據上論結，本件上訴為不合法。依行政訴訟法第249條第1項
    前段、第104條、民事訴訟法第95條、第78條，裁定如主文
    。
中    華    民    國    99    年    5     月    6     日
                    最高行政法院第三庭
                        審判長法官  高  啟  燦
                              法官  楊  惠  欽
                              法官  胡  方  新
                              法官  黃  合  文
                              法官  王  碧  芳
以  上  正  本  證  明  與  原  本  無  異
中    華    民    國    99    年    5     月    6     日
                              書記官  邱  彰  德


司法院資訊處製作；財團法人民間司法改革基金會備份。
